A Register of the Claude Paillat Papers
Hoover Institution Archives
- Research materials, 1863-1999 (Folder 1-414)
  - Documentation XI, 1921-1978 (Folder 293-294)
    - Matignon, Ferdinand, 1921-1927 (Folder 294: 11)
  - Documentation XIII, 1975-1978 (Folder 72-73)
    - Citroën, André, 1975 (Folder 72: 10)
    - Franco, Francisco, 1978 (Folder 72: 11)
    - Entretiens, 1978 (Folder 72-73)
      - Cado, [?], 1978 (Folder 72: 12)
      - Clémentin, [?] and Paul Paillat, 1978 (Folder 73: 1)
      - Potez, Henri, 1978 (Folder 73: 2)
      - Taittinger, Jean, 1978 (Folder 73: 3-4)
      - Taittinger, Anne-Marie, 1978 (Folder 73: 5)
  - Documentation XIV, 1919-1978 (Folder 86)
    - Desgranges, Pierre, 1919 (Folder 86: 7)
    - Maison Dreyfus, 1919 (Folder 86: 8)
    - Soutou, Georges, 1974-1976 (Folder 86: 9)
    - Artaud, Denise, 1977 (Folder 86: 10)
    - Le Goyet, Pierre, 1978 (Folder 86: 11)
    - Hederer, Fernand, 1978 (Folder 86)
      - Article sur Pierre Cot, 1978 (Folder 86: 12)
      - Entretien, 1978 (Folder 86: 13-14)
  - Documentation XV, 1919-1979 (Folder 85)
    - Opérations militaires en Russie, 1919-1960 (Folder 85: 8)
    - Entretiens, 1978-1979 (Folder 85)
      - Bernardet, Jean, 1979 (Folder 85: 9)
      - Chrétien, J., 1979 (Folder 85: 10)
      - Pajet, Jacques, 1978 (Folder 85: 11)
      - Sieckluki, Maurice, 1978 (Folder 85: 12)
  - Documentation XVI, 1920-1979 (Folder 71)
    - Jean-Paul II, 1979 (Folder 71: 4)
    - Entretien avec Madame André Lenard, 1979 (Folder 71: 5)
    - Fédération Nationale Catholique, 1925-1979 (Folder 71)
      - 1925-1927 (Folder 71: 6)
      - 1979 (Folder 71: 7)
    - Deschanel, Paul, 1920 (Folder 71: 8)
    - Industrie rayonne, 1943 (Folder 71: 9)
    - Société Viscose Française, 1953 (Folder 71: 10)
    - Énergie des marées, 1920-1924 (Folder 71: 11)
  - Documentation XVII, 1921-1979 (Folder 81)
    - Accords franco-allemands, 1921 (Folder 81: 13)
    - Action Française, 1927-1928 (Folder 81: 14)
    - Dorval, Jean, 1977 (Folder 81: 15)
    - Brulfer, Maurice, 1950 (Folder 81: 16)
    - Boutemy, André, 1947-1959 (Folder 81: 17)
    - Entretiens, 1976-1979 (Folder 81)
      - Besineau, Michel, 1976 (Folder 81: 18)
      - Carre, Paul, 1979 (Folder 81: 19-20)
  - Documentation XVIII, 1918-1980 (Folder 69)
    - Entretiens, 1976-1979 (Folder 69)
      - Albisetti, [?], 1976 (Folder 69: 8)
      - Brusaut, Pierre, 1978 (Folder 69: 9)
      - Hersant, Robert, 1978 (Folder 69: 10)
      - Remusat, Mme., 1979 (Folder 69: 11)
    - Histoire militaire, 1918-1976 (Folder 69: 12)
    - Foch, Maréchal, 1920 (Folder 69: 13)
    - Groupe Schneider, 1939 (Folder 69: 14)
    - Mercier, Cardinal, 1926 (Folder 69: 15)
    - Le Pont, 1943 (Folder 69: 16)
    - Plan de Thoiry, 1980 (Folder 69: 17)
    - Maurras, Charles, 1953 (Folder 69: 18)
    - Jeanneny, J. N., 1979 (Folder 69: 19)
    - Bourse Hachett des Chercheurs en Communication, 1978 (Folder 69: 20)
    - Lecomte, Jean, 1980 (Folder 69: 21)
    - La Gravière, Emmanuel, 1979 (Folder 69: 22)
    - Toepfer, Alfred, 1979 (Folder 69: 23)
  - Documentation XIX, 1937-1980 (Folder 68)
    - Clément, Robert, 1974-1979 (Folder 68: 7)
    - Entretien avec Jacques Loew, 1980 (Folder 68: 8)
    - Soutou, [?], 1975-1976 (Folder 68: 9)
    - Fonck, René, 1937-1953 (Folder 68: 10)
    - Taittinger, Pierre, 1980 (Folder 68: 11)
    - Lecerf, Raymond, 1980 (Folder 68: 12)
    - Afghanistan, 1980 (Folder 68: 13)
    - Communauté Économique Européenne, 1979 (Folder 68: 14)
    - RCA, 1979 (Folder 68: 15)
    - Debré, Michel, 1980 (Folder 68: 16)
  - Documentation XX, 1922-1980 (Folder 101)
    - Rateau, Auguste, 1922-1934 (Folder 101: 1)
    - Société Rateau, 1954 (Folder 101: 2)
    - Affaire de l'Aéropostale, 1931 (Folder 101: 3)
    - Convention du bâtiment, 1928 (Folder 101: 4)
    - Entretiens avec Madame Jean-Louis Aujol, 1979-1980 (Folder 101)
      - 1979 (Folder 101: 5)
      - 1980 (Folder 101: 6)
    - EURODIF S.A., 1979 (Folder 101: 7)
  - Documents anglais, 1937-1941 (Folder 15)
    - 1937 (Folder 15: 1)
    - 1940 (Folder 15: 2-5)
    - 1941 (Folder 15: 6)
  - Dolléans, Édouard, 1920-1944 (Folder 134)
    - Manuscrits, 1920-1938 (Folder 134: 1)
    - Article, 1933 (Folder 134: 2)
    - Chambre de Commerce Internationale, 1933-1944 (Folder 134: 3)
    - Conférences, 1943 (Folder 134: 4)
    - Enquête sur la production, 1937 (Folder 134: 5)
    - Weygand, Maxime, 1940 (Folder 134: 6)
  - Dossiers divers, 1918-1999 (Folder 163, 180-181, 210-211, 225-228, 233, 241-245, 281, 323-327, 347-348, 351-352, 363)
    - Entretiens, 1977-1982 (Folder 163)
      - Tirloy, Jean, 1982 (Folder 163: 13)
      - Vomecourt, Pierre de, 1977 (Folder 163: 14)
    - Articles, 1984 (Folder 163: 15)
    - Franc-maçonnerie dans la Résistance, 1945 (Folder 163: 16)
    - Martinez, Henri, Et qu'ils m'accueillent avec des cris de haine, 1982 (Folder 180: 8)
    - Entretiens, 1982 (Folder 181)
      - Jacquin, Maurice, 1988 (Folder 181: 1)
      - Martin, Louis, 1980 (Folder 181: 2)
      - Mujica, Jacques, 1999 (Folder 181: 3)
      - Vomecourt, Pierre de, 1977-1978 (Folder 181: 4)
    - Faivre, Mario, 1958-1999 (Folder 181: 5)
    - Thyraud de Vosjoli, P. L., 1999 (Folder 181: 6)
    - Mattei, Antoine, 1999 (Folder 181: 7)
    - Meyer, François, 1998 (Folder 181: 8)
    - Arnauld, Claude, 1989 (Folder 181: 9)
    - Affaire Canard enchaîné, 1994 (Folder 181: 10)
    - Débat sur l'Algérie, 1972 (Folder 210: 12-13)
    - Belleux, Maurice, 1963 (Folder 210: 14)
    - Magnillat, Maurice, 1966 (Folder 211: 1)
    - Documents militaires, 1921-1938 (Folder 225)
      - Pologne, 1921-1938 (Folder 225)
        - 1921-1929 (Folder 225: 1)
        - 1934-1936 (Folder 225: 2)
        - 1937-1938 (Folder 225: 3)
      - Yougoslavie, 1938 (Folder 225: 4)
      - Tchécoslovaquie, 1934-1938 (Folder 225: 5)
      - Autriche, 1938 (Folder 225: 6)
      - Allemagne, 1936-1938 (Folder 225)
        - 1936 (Folder 225: 7)
        - 1937 (Folder 225: 8)
        - 1938 (Folder 225: 9-10)
      - Gamelin, Maurice, 1938 (Folder 226: 1)
    - Hallade, Jean, 1980 (Folder 226: 2)
    - Rocque, François de la, 1936-1976 (Folder 226: 3)
    - Mitterrand, François, 1959-1960 (Folder 226: 4)
    - Entretiens, 1980-1984 (Folder 226)
      - Brohon, Raymond, 1982 (Folder 226: 5)
      - Clémentin, [?], 1982 (Folder 226: 6)
      - Humbert, Jean, 1984 (Folder 226: 7)
      - Mollans, Henri de, 1984 (Folder 226: 8)
      - Serrou, Robert, 1980 (Folder 226: 9)
    - Droz, Jacques, 1967 (Folder 226: 10)
    - Morbihan, 1936 (Folder 226: 11)
    - Affaire Stavisky, 1934 (Folder 226: 12)
    - Accords de Munich, 1938 (Folder 226: 13)
    - Ambassade des États-Unis à Paris, 1938-1939 (Folder 226)
      - Parti Socialiste, 1938 (Folder 226: 14)
      - Parti Communiste Français, 1938-1939 (Folder 227)
        - 1938 (Folder 227: 1)
        - 1939 (Folder 227: 2)
      - Kayser, Jacques, 1938 (Folder 227: 3)
      - Daladier, Édouard, 1938 (Folder 227: 4)
      - Delbos, Yvon, 1938 (Folder 227: 5)
      - Parti radical-socialiste, 1938 (Folder 227: 6)
      - Boncour, Jean-Paul, 1938 (Folder 227: 7)
      - Grat, Félix, 1939 (Folder 227: 8)
      - Politique intérieure, 1938-1939 (Folder 227)
        - 1938 (Folder 277: 9)
        - 1939 (Folder 277: 10)
    - Armée belge, 1934-1938 (Folder 227: 11)
    - Armée britannique, 1937-1938 (Folder 227: 12)
    - Mission militaire française en Pologne, 1939 (Folder 227: 13)
    - Allemagne, 1935-1938 (Folder 227: 14)
    - Afrique du Nord, 1926-1936 (Folder 228: 1-7)
    - Maroc, 1929-1934 (Folder 228: 8-9)
    - Tunisie, 1934 (Folder 228: 10)
    - Indochine, 1933 (Folder 228: 11)
    - Armée allemande, 1935-1936 (Folder 228: 12)
    - Entretiens, 1982-1984 (Folder 228)
      - Brohon, Raymond, 1982 (Folder 228: 13)
      - Lambert, Guy, 1984 (Folder 228: 14)
      - Roos, Joseph, 1982, 1985 (Folder 228: 15)
    - Police, 1969 (Folder 233: 1)
    - Documentation Beck, 1969 (Folder 233: 2)
    - Rapport de la Cour des Comptes, 1967 (Folder 233: 3)
    - Agriculture, 1969 (Folder 233: 4)
    - Église, 1969 (Folder 233: 5)
    - Étudiants, 1968-1969 (Folder 233: 6)
    - Terrorisme, 1982 (Folder 241: 13-14)
    - Mort de Leonid Brejnev, 1982 (Folder 241: 15)
    - Austérité, 1983 (Folder 242: 1)
    - Espions soviétiques, 1982-1983 (Folder 242: 2)
    - Élections prudhommales, 1982 (Folder 242: 3)
    - Giscard d'Estaing, Valéry, 1982 (Folder 242: 4)
    - Mitterrand, François, 1982-1983 (Folder 242: 5)
    - Jean-Paul II, 1983 (Folder 242: 6)
    - Tragédie de Crépy-en-Valois, 1982 (Folder 242: 7)
    - Élections municipales, 1982 (Folder 242: 8)
    - Bérégovoy, Pierre, 1982 (Folder 242: 9)
    - Exposition universelle, 1983 (Folder 242: 10)
    - Cot, Jean-Pierre, 1982 (Folder 242: 11)
    - Fleurose, Roger, 1944-1945 (Folder 242: 12)
    - Filipacchi, Daniel, 1984 (Folder 242: 13)
    - Wetzel, Laurent, 1989-1991 (Folder 242: 14)
    - Strasbourg, 1933 (Folder 243: 1-3)
    - Toulon, 1935 (Folder 243: 4)
    - Baudet, André, 1929-1930 (Folder 243: 5-7)
    - Auboyneau, Philippe, 1958-1959 (Folder 243: 8)
    - Énergie, 1981-1982 (Folder 243: 9)
    - Armée française, 1936-1938 (Folder 243: 10)
    - Étudiants, 1983 (Folder 243: 11)
    - Police, 1983 (Folder 243: 12)
    - Sondages, 1981-1983 (Folder 243: 13)
    - Terrorisme, 1982 (Folder 243: 14)
    - Enquête sur les socialistes au pouvoir, 1981-1982 (Folder 243: 15)
    - Budget, 1981 (Folder 244: 1)
    - Liban, 1982 (Folder 244: 2)
    - Affaire du 19 mars 1962, 1981 (Folder 244: 3)
    - Talbot-Poissy, 1982 (Folder 244: 4)
    - Sommet de Williamsburg, 1983 (Folder 244: 5)
    - Voyage de Jean-Paul II en Pologne, 1983 (Folder 244: 6)
    - Explosion sur le train Paris-Toulouse, 1982 (Folder 244: 7)
    - Seconde guerre mondiale, 1982-1983 (Folder 244: 8)
    - Procès Empain, 1982 (Folder 244: 9)
    - États-généraux des enterprises, 1982 (Folder 244: 10)
    - Guerre des Malouines, 1982 (Folder 244: 11)
    - Autriche, 1936-1938 (Folder 245: 1)
    - Hitler, Adolf, 1983 (Folder 245: 2)
    - Nationalisation de l'électricité, 1971 (Folder 245: 3)
    - Déchets atomiques et toxiques, 1983 (Folder 245: 4)
    - Mitterrand, François, 1982 (Folder 245: 5)
    - Dévaluation du franc, 1982 (Folder 245: 6)
    - Décentralisation, 1981-1982 (Folder 245: 7)
    - Launay, Michel, 1970 (Folder 245: 8)
    - Mayer, Pierre, 1983 (Folder 245: 9)
    - Michel, Pierre, 1981 (Folder 245: 10)
    - Mai 68, 1977-1978 (Folder 245: 11)
    - Krasucki, Henri, 1981-1982 (Folder 245: 12)
    - Polac, Michel, 1982 (Folder 245: 13)
    - Entretien avec Amaury de La Grange, 1982 (Folder 245: 14)
    - Chambres de Commerce, 1932-1933 (Folder 281)
      - 1932 (Folder 281: 4-5)
      - 1933 (Folder 281: 6-7)
    - Affaire Lacaze, 1959 (Folder 281: 8)
    - Agriculture en Corse, 1961-1964 (Folder 281: 9)
    - Gaulle, Charles de, 1970 (Folder 281: 10)
    - Amiot, Félix, 1975 (Folder 281: 11)
    - Armée, 1936-1981 (Folder 323)
      - La Chambre, Guy, 1938-1939 (Folder 323: 1)
      - Renseignements, 1936-1939 (Folder 323)
        - 1936 (Folder 323: 2)
        - 1938 (Folder 323: 3-4)
        - 1939 (Folder 323: 5)
      - Facon, Patrick, 1981 (Folder 323: 6)
    - Jean-Paul II, 1982 (Folder 323: 7)
    - Pompidou, Georges, 1982 (Folder 323: 8)
    - Coupures de presse, 1983 (Folder 323: 9)
    - Comité des Houillères, 1972 (Folder 323: 10)
    - Défense nationale, 1934 (Folder 324: 1)
    - Rapports du commissariat, 1932-1934 (Folder 324)
      - Lyon, 1934 (Folder 324: 2)
      - Bordeaux, 1932-1934 (Folder 324: 3-6)
      - Rennes, 1934 (Folder 324: 7)
    - Rapports du préfet, 1935-1936 (Folder 324)
      - Rennes, 1935 (Folder 324: 8)
      - Vannes, 1936 (Folder 324: 9)
    - Socialisme et fascisme, 1933-1934 (Folder 324: 10-11)
    - Club Social National, 1933 (Folder 324: 12)
    - çmeutes à Brest, 1935 (Folder 324: 13)
    - Grève de Strasbourg, 1933 (Folder 324: 14)
    - Vuillemin, Joseph, 1938 (Folder 324: 15)
    - Patronat, 1931 (Folder 324: 16-18)
    - Indochine, 1933 (Folder 324: 19-20)
    - Tunisie, 1934 (Folder 324: 20-21)
    - Afrique du Nord, 1933-1934 (Folder 324: 22-24)
    - Entretien avec Bernard Ginestet, 1979 (Folder 325: 1-2)
    - Armée, 1937-1940 (Folder 325)
      - 1937 (Folder 325: 3)
      - 1939 (Folder 325: 4)
      - 1940 (Folder 325: 5)
    - Rapports du préfet, 1934-1936 (Folder 325)
      - Lyon, 1935 (Folder 325: 6)
      - Rhône, 1934-1936 (Folder 325: 7-8)
      - Ille-et-Vilaine, 1935 (Folder 325: 9)
      - Draguignan, 1935 (Folder 325: 10)
    - Émeute à Toulon, 1935 (Folder 325: 11)
    - Corse, 1983 (Folder 325: 12)
    - Élections municipales, 1983 (Folder 325: 13)
    - Israël et Liban, 1982 (Folder 325: 14)
    - Dévaluation, 1983 (Folder 326: 1)
    - Aragon, Louis, 1982 (Folder 326: 2)
    - Saint-Cyr, 1975-1978 (Folder 326: 3)
    - La Bourgeoisie Chrétienne, 1938-1972 (Folder 326)
      - Générale, 1939 (Folder 326: 4)
      - Documentation Marcel Lepoutre, 1938-1972 (Folder 326: 5)
    - Aviation (Folder 326: 6)
    - Fiérain, Jacques, 1982 (Folder 326: 7)
    - Artaud, Denise, 1973 (Folder 326: 8)
    - Recherches et notes, 1968-1980 (Folder 326)
      - 1968-1979 (Folder 326: 9)
      - 1980 (Folder 326: 10)
    - Plan V, 1941 (Folder 327: 1)
    - Bettencourt, André, 1971 (Folder 327: 2)
    - Politique du patronat, 1936-1955 (Folder 327: 3)
    - Banques, 1971 (Folder 327: 4)
    - Redressement français, 1970 (Folder 327: 5)
    - La presse, 1966-1971 (Folder 327)
      - 1966-1967 (Folder 327: 6)
      - 1968-1969 (Folder 327: 7)
      - 1969-1971 (Folder 327: 8)
    - Hitler, Adolf, 1936 (Folder 347: 8)
    - Office of Strategic Services, 1991 (Folder 347: 9)
    - Alsace, 1940 (Folder 347: 10)
    - Lorraine et Metz, 1945 (Folder 348: 1)
    - Évadés de France, 1943 (Folder 348: 2)
    - Affaire Dhose, 1980 (Folder 348: 3)
    - Entretien avec Lucien Anthyme, 1981 (Folder 348: 4-5)
    - Farge, Yves, 1950 (Folder 348: 6)
    - Boisson, Pierre, 1972 (Folder 348: 7)
    - Reinhardt, Klaus, 1944 (Folder 351: 1)
    - Gaulle, Charles de, 1945 (Folder 351: 2)
    - Blignières, Hervé de, 1989 (Folder 351: 3)
    - Documents allemands, 1940-1943 (Folder 351: 4)
    - Saint-Hardouin, Jacques Taube de, 1918-1942 (Folder 351: 5)
    - Michalon, Roger, 1974 (Folder 351: 6)
    - Bariéty, Jacques, 1967 (Folder 351: 7)
    - La Loire, 1979 (Folder 351: 8)
    - Élections prudhommales, 1979 (Folder 351: 9)
    - Conseil National du Patronat Français, 1978 (Folder 351: 10)
    - Nord, 1975 (Folder 351: 11)
    - Auer, [?], 1970 (Folder 351: 12)
    - Jeanneney, Jean-Noël, 1975 (Folder 351: 13)
    - Entretien avec Émile Roche, 1976 (Folder 351: 14)
    - Bibliothèque Nationale, 1975 (Folder 352: 1)
    - Entretien avec Jean Lecomte, 1979 (Folder 352: 2-3)
    - Conversation avec Jean Lecomte, 1990 (Folder 352: 4)
    - Entretien avec A. Poniatowski, 1965 (Folder 352: 5)
    - Génestar, Joseph, 1940-1990 (Folder 352: 6)
    - Entretien avec Robert Serrou, 1982 (Folder 352: 7)
    - Détectives privés, 1956-1959 (Folder 352: 8)
    - La Petite Gironde, 1919 (Folder 352: 9-18)
    - Correspondance et inventaire, 1980-1986 (Folder 363: 2)
    - Documents américains, 1940-1942 (Folder 363: 3)
  - Duchemin, René-Paul, 1942-1974 (Folder 1)
    - Générale, 1942-1963 (Folder 1)
      - 1942 (Folder 1: 1)
      - 1954-1956 (Folder 1: 2)
      - 1963 (Folder 1: 3)
    - Notes, circa 1973 (Folder 1: 4)
    - Entretiens, 1973-1974 (Folder 1)
      - Duchemin, Paul, 1973 (Folder 1: 5)
      - Gall, Jean, 1974 (Folder 1: 6)
      - Painvain, M., 1974 (Folder 1: 7)
  - Dulot, Charles, 1971-1976 (Folder 162)
    - Fine, Martin, "Toward Corporatism: The Movement for Capital-Labor Collaboration in France, 1914-1936,", 1971 (Folder 162: 1)
    - Notes, 1976 (Folder 162: 2)
  - Échiquier d'Alger, 1922-1967 (Folder 12, 37-38, 95, 120-121, 292, 315)
    - Luizet, Charles, 1942-1946 (Folder 12)
      - 1942-1943 (Folder 12: 7)
      - 1946 (Folder 12: 8)
    - Muselier, Émile, 1965 (Folder 12: 9)
    - Navarre, Henri, circa 1967 (Folder 12: 10)
    - Navereau, André-Eugène, 1942-1944 (Folder 12: 11)
    - Ordioni, Pierre, circa 1967 (Folder 12: 12)
    - Pagès, [?], circa 1967 (Folder 12: 13)
    - Hofgaard, Carl, 1965 (Folder 37: 12)
    - Jousse, Germain, 1945-1964 (Folder 37)
      - 1945 (Folder 37: 13-14)
      - 1964 (Folder 37: 15)
    - Jarrosson, Guy, 1965 (Folder 37: 16)
    - Juin, Alphonse, 1943 (Folder 37: 17)
    - Knox, Eddy, 1965 (Folder 38: 1)
    - Pucheu, Pierre, 1943-1949 (Folder 38: 2)
    - L'Hostis, Jean, 1965 (Folder 38: 3)
    - Générale, 1942-1966 (Folder 95: 9)
    - Saurin, Paul, 1966 (Folder 95: 10)
    - Solborg, Robert, 1966 (Folder 95: 11)
    - Spillmann, Georges, 1966 (Folder 95: 12)
    - Temple, Emmanuel, 1966 (Folder 95: 13)
    - Weygand, Maxime, 1941-1966 (Folder 95: 14)
    - Darlan, François, 1941-1965 (Folder 120)
      - Rapport, 1941, 1914 (Folder 120: 8)
      - Lettre, 1942 (Folder 120: 9)
      - Assassinat, 1942 (Folder 120: 10-11)
      - Darlan, A., 1965 (Folder 120: 12)
    - Capitant, René, 1967 (Folder 121: 1)
    - Témoignages, 1965-1966 (Folder 121)
      - Blanc, Général, 1965 (Folder 121: 2)
      - Boyd, John, 1965-1966 (Folder 121: 3)
      - Branthomme, [?], 1966 (Folder 121: 4-5)
      - Chambre, Général, 1965 (Folder 121: 6)
    - Journaux, 1942-1944 (Folder 121)
      - Combat, 1943-1944 (Folder 121: 7)
      - Le Populaire, 1942-1943 (Folder 121)
        - 1942 (Folder 121: 8)
        - 1943 (Folder 121: 9)
    - Conférence d'Anfa, 1954 (Folder 292: 7)
    - Combat, 1943 (Folder 292: 8)
    - Le Courrier nord-africain, 1943 (Folder 292: 9)
    - Enquête, 1975 (Folder 292: 10)
    - Giraud, Henri, 1943 (Folder 292: 11)
    - Témoignages, 1943-1966 (Folder 292)
      - Deveaud, [?], 1943 (Folder 292: 12)
      - Doolittle, Hooker, 1966 (Folder 292: 13)
      - Géliot, [?], 1943 (Folder 292: 14)
      - Fradin, André, 1943-1952 (Folder 292: 15)
    - Générale, 1943-1945 (Folder 315: 1)
    - Afrique Occidentale Française, 1920 (Folder 315: 2)
    - Indochine, 1922 (Folder 315: 3)
    - Afrique du Nord, 1943 (Folder 315: 4)
    - Les Cinq, 1965 (Folder 315: 5)
    - Relations franco-espagnoles, 1940-1941 (Folder 315: 6)
    - Résistance du Maroc, 1942 (Folder 315: 7)
    - Débarquement, 1942-1946 (Folder 315: 8)
    - Commission d'Enquête sur les évènements de Tunisie, 1942 (Folder 315: 9)
  - Économie, 1969-1982 (Folder 16, 40)
    - Le VIe Plan, 1970-1972 (Folder 16: 1)
    - Le VIIe Plan, 1974-1978 (Folder 16: 2)
    - Le VIIIe Plan, 1979-1980 (Folder 16: 3)
    - Consommation, 1970-1980 (Folder 16: 4)
    - Pouvoir d'achat et niveau de vie, 1979-1980 (Folder 16: 5)
    - Prix et inflation, 1969-1980 (Folder 16)
      - 1959-1975 (Folder 16: 6)
      - 1976-1978 (Folder 16: 7)
      - 1989-1980 (Folder 16: 8)
    - Salaires, 1979-1980 (Folder 16: 9)
    - Bilan et perspectives, 1982 (Folder 40: 9-10)
    - Politique et conjoncture, 1970-1980 (Folder 40)
      - 1970 (Folder 40: 11)
      - 1971-1972 (Folder 40: 12)
      - 1974 (Folder 40: 13)
      - 1975 (Folder 40: 14)
      - 1976 (Folder 40: 15)
      - 1977 (Folder 40: 16)
      - 1978 (Folder 40: 17)
      - 1979 (Folder 40: 18)
      - 1980 (Folder 40: 19)
  - Édition, 1970-1981 (Folder 24-25)
    - Générale, 1970-1979 (Folder 24: 11)
    - Flammarion, 1971 (Folder 24: 12)
    - Gallimard, 1970-1975 (Folder 25: 1)
    - Groupe Bertelsmann, 1970 (Folder 25: 2)
    - Hachette, 1971-1981 (Folder 25: 3)
    - Plon, 1971-1973 (Folder 25: 4)
    - La censure, 1970-1974 (Folder 25: 5)
    - Industrie du livre, 1974-1979 (Folder 25: 6)
    - Prix Goncourt, 1971-1981 (Folder 25: 7)
  - Église, 1966-1982 (Folder 59)
    - Vatican, 1975-1979 (Folder 59: 1)
    - Lourdes, 1974 (Folder 59: 2)
    - Taizé, 1974 (Folder 59: 3)
    - Affaire Daniélou, 1974 (Folder 59: 4)
    - Prêtres ouvriers, 1966-1973 (Folder 59: 5)
    - Vocations, 1969-1977 (Folder 59: 6)
    - La politique, 1970-1978 (Folder 59: 7)
    - Crise et prise des positions, 1969-1979 (Folder 59: 8)
    - Mariage des prêtres, 1970-1972 (Folder 59: 9)
    - Réformes, 1969-1973 (Folder 59: 10)
    - Lefebvre, Marcel, 1976-1979 (Folder 59: 11)
    - Jean-Paul I, 1978 (Folder 59: 12)
    - Jean-Paul II, 1980 (Folder 59: 13)
    - Pélerinages, 1970 (Folder 59: 14)
    - Faits divers, 1969-1975 (Folder 59: 15)
    - Protestants, 1972-1979 (Folder 59: 16)
    - Pellecer, Luis Eduardo, 1982 (Folder 59: 17)
  - Église et colonies, 1914-1973 (Folder 360)
    - Courrier, 1973 (Folder 360: 1)
    - Roussel, René, Un précurseur, Monseigneur Luquet, 1960 (Folder 360: 2)
    - Lettres du père Lebbe, 1917-1926 (Folder 360: 3)
    - Réforme des missions, 1922-1949 (Folder 360: 4)
    - Note sur l'abbé Della Cheza, 1973 (Folder 360: 5)
    - Entretien avec le Père Guennou, 1973 (Folder 360: 6)
    - Note sur le cardinal Costantini, 1973 (Folder 360: 7)
    - Histoire militaire de l'Indochine, 1914-1918 (Folder 360: 8)
  - Élections municipales, 1970 (Folder 396)
    - Générale, 1970 (Folder 396: 1)
    - Avignon à Perpignan, 1970 (Folder 396: 2)
    - Biarritz, 1970 (Folder 396: 3)
    - Caen, 1970 (Folder 396: 4)
    - Grenoble, 1970 (Folder 396: 5)
    - Lille, 1970 (Folder 396: 6)
    - Lyon, 1970 (Folder 396: 7)
    - Marseille, 1970 (Folder 396: 8)
    - Paris, 1970 (Folder 396: 9)
    - Rennes, 1970 (Folder 396: 10)
    - Strasbourg, 1970 (Folder 396: 11)
    - Toulouse, 1970 (Folder 396: 12)
  - Élections présidentielles, 1974 (Folder 164-165)
    - Invitations, 1974 (Folder 164: 35)
    - Coupures de presse, 1974 (Folder 164: 36-38)
    - Coupures de presse, 1974 (Folder 165: 1-6)
  - Élections présidentielles, 1981 (Folder 27-29)
    - Premier tour, 1981 (Folder 27: 4)
    - Le duel Mitterrand/Giscard d'Estaing, 1981 (Folder 27: 5-8)
    - Victoire de Mitterrand, 1981 (Folder 27: 9-10)
    - Mitterrand prend ses fonctions, 1981 (Folder 27: 11-12)
    - Giscard d'Estaing après les élections, 1981 (Folder 28: 1)
    - La valse des têtes, 1981 (Folder 28: 2)
    - Élections législatives, 1981 (Folder 28: 3-4)
    - Informations, 1981 (Folder 29: 1-3)
    - L'audiovisuel, 1981 (Folder 29: 4)
    - Radios libres, 1981 (Folder 29: 5)
    - Ordonnances, 1981 (Folder 29: 6)
  - Élections présidentielles, 1981 (Folder 54)
    - Générale, 1981 (Folder 54: 5)
    - Mitterrand, François, 1981 (Folder 54: 6)
    - Giscard d'Estaing, Valéry, 1981 (Folder 54: 7)
    - Chirac, Jacques, 1981 (Folder 54: 8)
    - Marchais, Georges, 1981 (Folder 54: 9)
    - Écologistes, 1981 (Folder 54: 10)
    - Crise de l'Express, 1981 (Folder 54: 11)
    - Chômage, 1981 (Folder 54: 12)
    - Medias, 1981 (Folder 54: 13)
  - Emploi, 1970-1982 (Folder 23-24)
    - Chômage, 1970-1980 (Folder 23)
      - 1970-1976 (Folder 23: 4)
      - 1977 (Folder 23: 5)
      - 1978 (Folder 23: 6)
      - 1979 (Folder 23: 7)
      - 1980 (Folder 23: 8)
    - Durée du travail, 1978-1980 (Folder 23)
      - 1978-1979 (Folder 23: 9)
      - 1980 (Folder 23: 10)
    - Jeunes, 1971-1982 (Folder 23: 11)
    - Licenciements, 1978-1979 (Folder 23: 12)
    - Cadres, 1975-1976 (Folder 24: 1)
    - Indemnisation, 1978-1979 (Folder 24: 2)
    - Agence nationale pour l'emploi, 1978-1979 (Folder 24: 3)
  - Énergie, 1970-1982 (Folder 49-50)
    - Politique énérgetique, 1974-1980 (Folder 49: 3)
    - Crise de l'énergie, 1973-1980 (Folder 49: 4)
    - économies d'énergie, 1974-1980 (Folder 49: 5)
    - énergie solaire, 1978-1981 (Folder 49: 6)
    - Matières premières, 1978-1980 (Folder 49: 7)
    - électricité, 1974-1979 (Folder 49: 8)
    - Bois, 1976-1981 (Folder 49: 9)
    - Charbon, 1974-1981 (Folder 49: 10)
    - Gaz, 1980-1982 (Folder 49: 11)
    - Pétrole et dérivés, 1976-1980 (Folder 49: 12)
    - Algérie, 1970-1971 (Folder 49: 13)
    - Guerre du pétrole, 1970-1973 (Folder 49: 14)